---
title: "Uso da API da Câmara via R"
author: "Renata Hirota | R-Ladies | Vortex Media"
date: "Novembro de 2019"
output: 
  xaringan::moon_reader:
    css: ["rladies", "rladies-fonts", "ninjutsu"]

    
---

```{r setup, include=FALSE}
knitr::opts_chunk$set(echo = TRUE)
```


# [API da Câmara](https://dadosabertos.camara.leg.br/swagger/api.html)

## Por que usar a API da Câmara?
- Muitos dos dados já estão disponíveis em CSV
- Ainda assim, algumas buscas e relações só são possíveis ou são mais fáceis de realizar via API

--

## Emendas da PEC da Reforma da Previdência
- Interesse: Quantas emendas? Quem teve maior participação nesse processo?
- Total de 297 emendas na Câmara e 594 no Senado
- Resultado: [Congresso aprovou 16% das 891 emendas feitas à reforma da Previdência](https://vortex.media/dados/10519/congresso-propos-891-emendas-a-reforma-da-previdencia-apenas-16-foram-adiante/)

---

## Coletando os dados

```{r message=FALSE}
library(jsonlite)
library(dplyr)
library(stringr)

# Proposições relacionadas à PEC00619
pec <- "https://dadosabertos.camara.leg.br/api/v2/proposicoes/2192459/relacionadas"
json <- fromJSON(pec)
prop_pec <- json$dados
```

---

Vamos dar uma olhada nos dados:
```{r}
glimpse(prop_pec)
```
--
Nosso interesse é apenas nas proposições que são emendas: emendas na comissão, emenda aglutinativa de plenário ou emenda de redação
```{r}
emendas <- prop_pec %>% 
  filter(siglaTipo == "EMC" | siglaTipo == "EMA" | siglaTipo == "ERD")
glimpse(emendas)
```

---

## Autores

A tabela que obtivemos não tem a informação dos proponentes das emendas. Para isso, precisamos de novo consultar a API.
  
A API nos permite obter os autores de proposições por id. Vamos criar uma função que extrai essa informação da API, e aplicar para todos os ids da tabela obtida anteriormente.

```{r}
# Função que busca autores para proposições específicas
autor <- function(id_emenda) {
  url <- sprintf("https://dadosabertos.camara.leg.br/api/v2/proposicoes/%s/autores", id_emenda)
  autores <- fromJSON(url)
  autores <- data.frame(autores$dados, id_emenda)
  return(autores)
}
autores <- purrr::map(emendas$id, autor) %>% bind_rows()
```
---
## Autores


```{r}
# Autores de todas as emendas (EMC, EMA, ERD) - considera todas as assinaturas
glimpse(autores)
```




---
## Autores

Agora temos **todos** os parlamentares que assinaram as emendas. Vamos ver só os **proponentes**, e aproveitar e já extrair o id de cada deputado a partir da coluna uri:
```{r}
# Apenas proponentes
autores_proponentes <- autores %>% filter(proponente == 1) %>%
  mutate(id_deputado = as.numeric(str_extract(uri, "[0-9]*$"))) 
glimpse(autores_proponentes)
```

---
## Partidos

Já temos nome e id, mas não temos uma informação importante: **partido** <br>
Também podemos pegar isso fácil na API. <br>
--
O endpoint `deputados?idLegislatura=56` nos traz informações sobre a legislatura atual.

```{r}
# Informações sobre deputados da legislatura atual (cod. 56)
url <- "https://dadosabertos.camara.leg.br/api/v2/deputados?idLegislatura=56&ordem=ASC&ordenarPor=nome"
deputados <- fromJSON(url)
deputados <- deputados$dados
glimpse(deputados)
```


---

## Juntando as informações

Temos tudo o que precisamos para a análise. Ter tudo em uma base (na maioria das vezes) facilita o trabalho.
```{r}
autores_proponentes <- autores_proponentes %>%
  left_join(deputados, by = c('id_deputado' = 'id')) %>% 
  select(-uri.y, -nome.y)
glimpse(autores_proponentes)
```


---
class: inverse, middle

## Analisando os dados: <br>contagem por partido, deputado...

---
```{r fig.height = 4}
library(ggplot2)
# Quantidade de emendas propostas por partido
autores_proponentes %>% group_by(siglaPartido) %>%  
  summarise(n = n_distinct(id_emenda)) %>%
  arrange(desc(n)) %>% head(10) %>% 
  ggplot(aes(x=reorder(siglaPartido, n), y=n)) +
  geom_col() + coord_flip()
```

Reparem que, nesse caso, se um partido tem 1 assinatura ou 10 assinaturas na mesma emenda, ela só conta uma vez

---
```{r fig.height = 4}
# Quantidade de emendas propostas por partido (contando todos os parlamentares)
autores_proponentes %>% group_by(siglaPartido) %>%
  summarise(n = n()) %>% arrange(desc(n)) %>% head(10) %>% 
  ggplot(aes(x=reorder(siglaPartido, n), y=n)) +
  geom_col() + coord_flip()
```

Aqui, é o contrário: cada assinatura conta

---

## E o PT?

No úlimo gráfico, vemos que os deputados do PT propuseram muitas emendas. Vamos ver com mais calma...

```{r}
autores_proponentes %>% filter(siglaPartido == "PT") %>% 
  group_by(id_emenda) %>% summarise(n=n_distinct(id_deputado)) %>% 
  arrange(desc(n))
```

Todos os deputados da bancada do PT assinaram em conjunto 9 das emendas propostas por algum parlamentar petista. Isso é o que estava causando a discrepância no gráfico anterior.

---

## E o PT?

Vamos tirar essas emendas e ver como o gráfico fica:
```{r fig.height=4}
pt_emendas <- c("2205946","2205947", "2205948","2205949","2205950",
                "2205951","2205952","2205954","2205953","2200893")
autores_proponentes %>% filter(!id_emenda %in% pt_emendas) %>% 
  group_by(siglaPartido) %>% summarise(n = n()) %>%
  arrange(desc(n)) %>% head(10) %>% 
  ggplot(aes(x=reorder(siglaPartido, n), y=n)) + geom_col() + coord_flip()
```

---

## Os deputados que mais propuseram emendas

Aqui, de novo, temos o mesmo problema: deputados do PT se comportam de maneira diferente dos parlamentares de outros partidos, porque todos assinaram em conjunto 9 emendas. Então cada um dos 54 deputados tem, ao menos, 9 emendas na conta.

```{r eval=F}
autores_proponentes %>%
  group_by(id_deputado, nome.x, siglaPartido) %>%
  summarise(n = n_distinct(id_emenda)) %>%
  arrange(desc(n)) %>% head(60) %>%
  ggplot(aes(x=reorder(nome.x, n), y=n, fill=siglaPartido)) +
  geom_col() + coord_flip() + theme(axis.text=element_text(size=6))
```

---
```{r echo=F, fig.height=8}
autores_proponentes %>%
  group_by(id_deputado, nome.x, siglaPartido) %>%
  summarise(n = n_distinct(id_emenda)) %>%
  arrange(desc(n)) %>% head(60) %>%
  ggplot(aes(x=reorder(nome.x, n), y=n, fill=siglaPartido)) +
  geom_col() + coord_flip() + theme(axis.text=element_text(size=6))
```
---
Tirando essas emendas específicas, fica assim:
```{r echo=F, fig.height = 8}
autores_proponentes %>%
  filter(!(id_emenda %in% pt_emendas)) %>%
  group_by(id_deputado, nome.x, siglaPartido) %>%
  summarise(n = n_distinct(id_emenda)) %>%
  arrange(desc(n)) %>%
  head(25) %>%
  ggplot(aes(x=reorder(nome.x, n), y=n, fill=siglaPartido)) +
  geom_col() +
  geom_text(aes(label=siglaPartido), hjust=-0.25) +
  coord_flip() +
  theme(axis.text=element_text(size=6))
```




---

class: inverse, middle, center

# Obrigada!

@renata_mh | renata@vortex.media

